最高法院民事裁定　　　　　　　一○○年度台抗字第一四二號
再 抗告 人　黃于芸原名張郁.
訴訟代理人　梁穗昌律師
上列再抗告人因與相對人張杏儒間聲請假扣押事件，對於中華民
國九十九年十二月十四日台灣高等法院裁定（九十九年度抗字第
一六八三號），提起再抗告，本院裁定如下：
    主  文
再抗告駁回。                                            
再抗告訴訟費用由再抗告人負擔。
    理  由
本件相對人向台灣台北地方法院（下稱台北地院）聲請假扣押，
經該院准相對人供擔保後，得對再抗告人之財產實施假扣押。再
抗告人提起抗告，原法院以：相對人主張其前將坐落台北市○○
區○○段三小段三二八、三二八之一地號土地及其上建物（下稱
系爭不動產）借名登記於再抗告人名下，再抗告人未經其同意，
在系爭不動產設定高額抵押，其已終止借名登記契約，並訴請再
抗告人返還系爭不動產並塗銷登記，如不能塗銷，則再抗告人應
賠償新台幣（下同）一千二百二十七萬元，詎再抗告人置之不理
，並於其持再抗告人簽發之本票聲請強制執行後，追加設定鉅額
抵押權，使系爭不動產有隨時遭拍賣之危險，縱其獲勝訴判決，
亦恐日後有不能強制執行或甚難執行之虞等情，業據其提出系爭
不動產登記簿謄本、起訴狀、台北市建成地政事務所異動索引、
本票強制執行裁定、台北地院民事執行處不動產鑑價明細為證，
相對人欲保全強制執行者，確屬金錢請求或得易為金錢請求之請
求，並已就其請求及假扣押之原因為釋明，且經陳明願供擔保以
補釋明之不足，相對人聲請假扣押，應屬有據等詞，爰維持台北
地院所為之裁定，駁回再抗告人之抗告。查債權人聲請假扣押，
就請求及假扣押之原因，應釋明之。前項釋明如有不足，而債權
人陳明願供擔保或法院認為適當者，法院得定相當之擔保，命供
擔保後為假扣押，民事訴訟法第五百二十六條第一項、第二項定
有明文。故債權人就假扣押之原因，倘已釋明，僅係釋明不足，
法院仍得命債權人供擔保後為假扣押。又稱釋明者，僅係法院就
某項事實之存否，得到大致為正當之心證，即為已足，此與證明
須就當事人所提證據資料，足使法院產生堅強心證，可確信其主
張為真實者，尚有不同。本件依相對人之陳述及其提出之證據，
可認其已就其請求及假扣押之原因為釋明，乃原法院所認定，縱
其釋明有所不足，惟其既陳明願供擔保以補其釋明之不足，原法
院因而為再抗告人不利之裁定，經核即無不合。相對人請求再抗
告人塗銷抵押權登記，如不能塗銷，則請求以金錢賠償，係以不
能塗銷抵押權為條件，預備聲明請求賠償，非不得提起，又本件
係由再抗告人向原法院提起抗告，再抗告人自可以書面盡其陳述
意見之能事，且相對人對再抗告人之抗告狀為答辯後，再抗告人
再次以抗告補充理由(一)狀針對相對人之答辯再為指駁，難謂其程
序權遭受剝奪。再抗告人執以指摘原裁定不當，聲明廢棄，非有
理由。
據上論結，本件再抗告為無理由。依民事訴訟法第四百九十五條
之一第二項、第四百八十一條、第四百四十九條第一項、第九十
五條、第七十八條，裁定如主文。
中    華    民    國  一○○  年    二    月  二十三  日
                      最高法院民事第七庭
                          審判長法官  林  大  洋  
                                法官  鄭  傑  夫  
                                法官  劉  靜  嫻  
                                法官  簡  清  忠  
                                法官  鄭  雅  萍  
本件正本證明與原本無異
                                      書  記  官  
中    華    民    國  一○○  年    三    月    二    日
                                                     ｍ